臺灣彰化地方法院彰化簡易庭民事判決
110年度彰簡字第294號
原      告  馨琳揚企管顧問有限公司


法定代理人  唐明良  
訴訟代理人  蔡馥琳  
            唐聕婷  


被      告  黃宥騰  

上列當事人間請求給付電信費事件，本院於民國110年9月14日言
詞辯論終結，判決如下：
    主      文
被告應給付原告新臺幣17,153元。
原告其餘之訴駁回。
訴訟費用由被告負擔百分之15，其餘由原告負擔。
本判決原告勝訴部分得假執行。
    事實及理由
一、原告主張：被告前向訴外人即原債權人台灣大哥大股份有限
    公司（下稱台哥大公司）申請租用門號為0000000000、0000
    000000、0000000000號之行動電話服務，依被告與台哥大公
    司間之電信服務契約，被告迄今共積欠新臺幣（下同）117,
    987元（電信費21,536元、提前終止契約之專案補償款17,15
    3元、小額付款79,298元），該債權已於民國109年8月5日由
    台哥大公司轉讓予原告，爰依電信服務契約及債權讓與之法
    律關係提起本件訴訟等語，並聲明：被告應給付原告117,98
    7元，及自105年2月2日起至清償日止，按週年利率5％計算之
    利息。
二、被告則以：原告之請求權應適用2年消滅時效規定，本件時
    效已消滅，被告得拒絕給付等語答辯，並聲明：原告之訴駁
    回。
三、得心證之理由：
（一）原告主張被告積欠電信費、專案補償款、小額付款等款項
      之事實，業據其提出債權讓與證明書、債權讓與通知書暨
      中華郵政掛號郵件收件回執、台哥大公司行動電話續約同
      意書、行動通信業務申請書、電信費帳單、費用繳款通知
      、專案補貼款繳款通知書等為證，且為被告所不爭執，應
      堪信為真實。惟被告對原告之主張既以前詞置辯，以下即
      就原告請求之項目分別討論。
（二）電信費21,536元及小額付款79,298元部分：
　    ⒈按商人、製造人、手工業人所供給之商品及產物之代價
        之請求權，因2年間不行使而消滅，民法第127條第8款
        定有明文。此條之立法目的在於此類權利宜速履行，是
        此條所謂之商品，亦應以是否屬日常頻繁之交易，且有
        促從速確定必要性而為觀察。電信公司提供電信服務向
        使用者收取對價，使用至為頻繁，基於此類電信服務之
        債權實有從速促其確定之必要性，應認電信服務亦屬民
        法第127條第8款所稱之商品，電信費用請求權，應有該
        款規定2年短期時效之適用，以符此類權利宜速履行之
        立法目的。又時效完成後，債務人得拒絕給付，民法第
        144條第1項定有明文。
　　　⒉原告主張被告積欠計算至104年12月8日止之電信費共21,
        536元，揆諸前揭說明，其請求權自有2年短期消滅時效
        之適用。而上述電信費之繳款期限為104年12月28日，
        則上開電信費之債權自104年12月起即已發生，原告遲
        至110年5月28日始向本院聲請核發支付命令，有支付命
        令聲請狀上之本院收狀戳附卷可稽，顯已逾2年時效之
        期間，原告亦未舉證有何時效中斷且重行起算之事由，
        故被告主張原告之電信費債權已罹於時效得拒絕給付，
        洵屬有據。
　　　⒊原告主張被告積欠計算至104年10月8日止之小額付款共7
        9,298元，其項目係顯示為「代銷智冠科技小額商品」
        、「代銷願境網訊-KKBOX小額商品」等，而原告既未舉
        證兩造間確有委任之合意，因此本院認其性質應係屬電
        信業者提供予用戶之「商品」。準此，原告所請求之小
        額付款79,298元，即應適用民法第127條第8款之2年短
        期時效。而上述小額付款之繳款期限為104年10月28日
        ，則上開小額付款之債權自104年10月起即已發生，原
        告遲至110年5月28日始向本院聲請核發支付命令，顯已
        逾2年之時效期間，原告亦未舉證有何時效中斷且重行
        起算之事由，故被告主張原告之小額付款債權已罹於時
        效得拒絕給付，即非無據。
　　　⒋原告對被告上開電信費21,536元及小額付款79,298元之
        主權利既已時效完成，該時效完成之效力亦及於原告附
        帶請求利息之從權利，是被告此部分之時效抗辯，亦應
        可採。
（三）專案補償款17,153元部分：　
　　　⒈按已發生之違約金並非民法第146條所稱之從權利，其請
        求權與原本請求權各自獨立，消滅時效亦分別起算，原
        本請求權雖已罹於消滅時效，已發生之違約金請求權並
        不因而隨同消滅（最高法院97年度台上字第477號判決
        意旨參照）。再按違約金既非定期給付之債務，與民法
        第126條所規定之性質不同，其時效為15年而非5年，亦
        無民法第145條第2規定之適用（最高法院98年度台上字
        第911號裁判意旨、107年度第3次民事庭會議決議可資
        參照）。
　　　⒉查原告請求之專案補償款，目的係因退租、取消或調降
        費率視為提前退租之違約金，乃針對提前解約而預定之
        損害賠償，核其性質，應為「損害賠償額預定性質的違
        約金」。揆諸前開說明，應適用民法第125條之消滅時
        效。準此，自原債權人104年12月1日終止契約時起，至
        原告110年5月28日聲請支付命令為止，尚未逾越15年之
        消滅時效。從而，被告以時效抗辯為由拒絕給付，即難
        憑採。　
　　　⒊又被告違約時，除得請求該約定之違約金外，不得更請
        求遲延利息賠償損害（最高法院62年台上字第1394號判
        例意旨參照），是專案補償款部分不得再請求遲延利息
        ，原告此部分請求，尚不足採。
四、綜上所述，原告依電信服務契約及債權讓與之法律關係，請
    求被告給付之專案補償款即違約金17,153元，為有理由，應
    予准許；逾此範圍之請求，為無理由，應予駁回。
五、本判決原告勝訴部分係依民事訴訟法第427條訴訟適用簡易
    程序所為被告敗訴之判決，依同法第389條第1項第3款規定
    ，應依職權宣告假執行。
六、本件事證已臻明確，兩造其餘攻擊防禦方法及舉證，經審酌
    與判決結果不生影響，爰不逐一論述。
七、訴訟費用負擔之依據：民事訴訟法第79條。
中　　華　　民　　國　  110　　年　　10　　月　　5　　日
                  彰化簡易庭  法  官　黃士瑋
以上正本係照原本作成。
如不服本判決，須於判決送達後20日內，向本院提出上訴狀。（
須按他造當事人之人數附繕本）。如委任律師提起上訴者，應一
併繳納上訴審裁判費。
中　　華　　民　　國　  110　　年　　10　　月　　5　　日
                              書記官  張莉秋